# 足球场赞助费收入如何确认

提问人：506730779 时间：2018-04-16 12:33:46
1 、企业与乙方签订合同，乙方是专业的营销策划公司协助甲方进行品牌推广，乙方代表甲方签订赞助协议，经甲方确认后，其收益分配为甲乙各占50%；截至 2017 年 12 月 31 日乙方实际支付给甲方保底收益 700 万元； 2 、合同约定的期限是 2018 年 12 月 31 日或者双方权利义务均履行完毕之日（以较晚发生者为准）； 请问： 700 万元是否可以一次性确认为本年收入？

回答人：chenyiwei
仍应按照协议约定的方式确认分成收益。保底收益作为预付的分成收益。到合作期结束时，按协议应分得的收益低于已收到的保底收益的差额部分再确认为届时的收益。